臺灣高等法院刑事判決　　　　　　　　　　　　　　九十一年度上易字第一九一號
　　上　訴　人　臺灣桃園地方法院檢察署檢察官
　　被　　　告　丙○○
右上訴人因被告竊盜案件，不服臺灣桃園地方法院九十年度易字第一八五六號，中華
民國九十年九月二十四日第一審判決（起訴案號：臺灣桃園地方法院檢察署九十年度
偵字第二二五一號）就加重竊盜部分提起上訴，本院判決如左：
    主  文
原判決撤銷。
丙○○攜帶兇器竊盜未遂，處有期徒刑肆月，如易科罰金，以參佰元折算壹日。
    事  實
一、丙○○曾有違反麻醉藥品管理條例、煙毒條例、槍砲彈藥刀械管制條例案件等前
    科，於八十七年十二月十五日假釋出獄，假釋期間猶不知悔改，於九十年一月二
    十一日上午六時三十分騎機車行經桃園縣八德市○○街十八號大忠國小旁，見乙
    ○○所有之車號ＬＶ－三八三九號自小客貨車停在該處車門打開，竟起貪念，意
    圖為自己不法之所有，登上該車搜尋財物，惟無所獲，遂持該車上之兇器剪刀一
    支，欲啟動電門發動引擎，適警行經該處，當場查獲致未得逞，並扣得萬能起子
    、剪刀各乙支。
二、案經桃園縣警察局八德分局報請臺灣桃園地方法院檢察署檢察官偵查起訴。
    理  由
一、訊據被告丙○○矢口否認竊盜犯行，辯稱：伊是發現車內無人，引擎仍發動著，
    車子可疑才上車查看，未拿剪刀起動車子，亦未翻動置物箱，並未要偷車云云。
    然查：被告如何以扣案之剪刀欲起動前開車輛之情，迭據本案查獲之警察甲○○
    於偵查中、原審及本院證述明確，且前開車輛內部有遭翻動車內凌亂，亦有照片
    附於偵查卷可稽，茍被告係覺該車可疑而登上該車，焉須以剪刀發動引擎？是被
    告有為自己不法所有之意圖至明。此外復有贓物領據附卷，及萬能起子、剪刀各
    乙支扣案可證，被告已著手實行竊盜之犯罪構成要件之事證明確，被告所辯，為
    卸責之詞，不足採信，被告犯行可以認定，應依法論科。
二、查扣案之剪刀質地堅硬、尖利，客觀上足對人體產生危害，自屬兇器，被告持之
    竊車，惟未得逞，核其所為，係犯刑法第三百二十一條第二項、第一項第三款之
    加重竊盜未遂罪。被告尚在起動引擎即為警查獲，行竊客體尚未完全受支配，核
    係未遂犯，應按既遂犯之刑減輕其刑。公訴人認係既遂犯，容有未洽。原審以被
    告所竊取車輛地點與車主失竊地點不同，應係他人竊車於先，而將車棄置於該處
    ，該車即屬脫離本人持有之物，認被告之行為係侵占脫離本人持有之物未遂，不
    成立竊盜罪。然查，刑法第三百三十七條所謂離本人持有之物，係指物之離其持
    有，非出於本人之意思者而言，本件被害人之車之查獲地固與被害人指述之失竊
    地不同，惟該車之查獲地既非被害人將該車移至該處，而係他人將該車移至該處
    ，是該車顯不是離本人持有之物，原審認係離本人持有之物，自有未合，公訴人
    上訴意旨執此指摘原判決不當，為有理由，自應由本院撤銷改判。爰審酌被告一
    時貪念而觸犯刑章，並參酌其犯罪手段、方法、犯後態度、犯罪所生之危害等及
    其他一切情狀，量處如主文第二項所示之刑，並諭知易科罰金之折算標準，以示
    懲儆。扣案之萬能起子、剪刀，被告否認為其所有，並無證據證明係被告所有，
    爰不宣告沒收，附此敘明。
據上論斷，應依刑事訴訟法第三百六十九條第一項前段、第三百六十四條、第二百九
十九條第一項前段，刑法第三百二十一條第二項、第一項第三款、第二十六條前段、
第四十一條第一項前段，罰金罰鍰提高標準條例第二條，判決如主文。
本案經檢察官李進誠到庭執行職務。
中      華      民      國      九十一      年      二    月    十九    日
                              臺灣高等法院刑事第十三庭
                                  審判長法  官  蔡    燉
                                        法  官  鄧  振  球
                                        法  官  李  春  地
右正本證明與原本無異。
不得上訴。
                                        書記官  柳  秋  月
中    華    民    國     九十一   年      二        月      二十一      日
附錄本判決論罪科刑法條：
刑法第三百二十一條第二項、第一項第三款
犯竊盜罪而有左列情形之一者，處六月以上五年以下有期徒刑：
一、於夜間侵入住宅或有人居住之建築物、船艦或隱匿其內而犯之者。
二、毀越門扇、牆垣或其他安全設備而犯之者。
三、攜帶兇器而犯之者。
四、結夥三人以上而犯之者。
五、乘火災、水災或其他災害之際而犯之者。
六、在車站或埠頭而犯之者。
前項之未遂犯罰之。
